ja: サンドボックス座席タイプ: ベンチシート; コーナーシート; ベンチになる蓋; 座席なし; ラップアラウンドシート; その他
sk-SK: Typ sedenia v pieskovisku: Lavičkové sedenie; Rohové sedadlá; Veko konvertovateľné na lavičky; Bez sedenia; Obvodové sedenie; Iné
zh-CN: 沙盒座椅类型: 长条座椅; 角落座椅; 盖子可变为长椅; 无座位; 环绕式座椅; 其他
tr: Kum havuzu oturma tipi: Bank oturağı; Köşe koltukları; Kapak banka dönüşür; Oturma yeri yok; Çevreleyen oturma yeri; Diğer
sl-SI: Vrsta sedišča v peskovniku: Klopi za sedenje; Kotni sedeži; Pokrov se spremeni v klopi; Brez sedežev; Sedeži po obodu; Drugo
vi: Loại ghế ngồi kiểu hộp cát: Ghế dài; Ghế góc; Nắp chuyển đổi thành ghế dài; Không có chỗ ngồi; Ghế ngồi ôm quanh; Khác
el: Τύπος καθίσματος δοχείου με άμμο: Με παγκάκι; Καθίσματα στις γωνίες; Καπάκι που μετατρέπεται σε παγκάκια; Χωρίς καθίσματα; Περιμετρικά καθίσματα; Άλλο
fr: Type de sièges « Sandbox »: Bancs; Sièges d’angle; Couvercle convertible en bancs; Sans assise; Banquette périphérique; Autre
ro-RO: Tip de scaun pentru cutia cu nisip: Bănci; Scaune de colț; Capac convertibil în bănci; Fără locuri de șezut; Bănci perimetrale; Altele
ru: Тип сидений песочницы: Скамейки; Угловые сиденья; Крышка трансформируется в скамейки; Без сидений; Сиденья по периметру; Другое
da: Siddetype i sandkasse: Bænkesæder; Hjørnesæder; Låg kan laves om til bænke; Ingen siddepladser; Siddepladser hele vejen rundt; Andet
pl: Typ siedziska do piaskownicy: Siedziska w formie ławek; Siedziska narożne; Pokrywa przekształcana w ławki; Brak siedzisk; Siedzisko dookoła; Inny
sv: Typ av sittplats för sandlåda: Bänksittplatser; Hörnsittplatser; Locket kan omvandlas till bänkar; Inga sittplatser; Sittplatser runt om; Övrigt
bg-BG: Тип седалка за пясъчник: Седалки тип пейка; Ъглови седалки; Капакът се превръща в пейки; Без седалки; Обиколни седалки; Друго
ko: 샌드박스 좌석 형태: 벤치형 좌석; 코너 좌석; 벤치 변환 뚜껑; 좌석 없음; 랩어라운드 좌석; 기타
nl: Type zitplaatsen zandbak: Bankzitplaatsen; Hoekzitplaatsen; Deksel veranderbaar in banken; Geen zitplaatsen; Zitplaatsen rondom; Overige
zh-TW: 沙箱座位類型: 長凳座位; 角落座位; 蓋子可轉換成長凳; 無座位; 環繞式座位; 其他
de: Sandkasten-Sitzgelegenheit: Sitzbank; Ecksitze; Deckel zu Sitzbänken umwandelbar; Keine Sitzgelegenheit; Umlaufende Sitzgelegenheit; Sonstige
pt-BR: Caixa de areia, tipo de assento: Assentos em banco; Assentos de canto; A tampa se converte em bancos; Sem assento; Assento contínuo; Outros
it: Tipo di seduta della sandbox: Sedute a panca; Sedili angolari; Il coperchio si trasforma in panche; Nessuna seduta; Seduta avvolgente; Altro
fi: Hiekkalaatikon istuintyyppi: Penkki-istuimet; Kulmaistuimet; Kansi muuntuu penkeiksi; Ei istuimia; Ympäröivät istuimet; Muu
th: รูปแบบที่นั่งในกระบะทราย: ม้านั่ง; ที่นั่งเข้ามุม; ฝาปิดพับเป็นม้านั่งได้; ไม่มีที่นั่ง; ที่นั่งรอบทิศทาง; อื่นๆ
lt-LT: Smėlio dėžė sėdimųjų vietų tipas: Suoliukai; Kampinės sėdynės; Dangtis, virstantis suoliukais; Be sėdynių; Ištisinės sėdynės; Kita
nb: Setetype for sandkasse: Benkeseter; Hjørneseter; Lokket kan gjøres om til benker; Ingen sitteplasser; Omsluttende sitteplasser; Annet
hr-HR: Vrsta sjedenja u pješčaniku: Sjedala s klupom; Kutna sjedala; Poklopac se pretvara u klupe; Bez sjedala; Sjedala u krug; Ostalo
cs: Typ sezení v pískovišti: Lavičky; Rohová sedátka; Víko přestavitelné na lavičky; Bez sedátek; Sedátka po celém obvodu; Jiné
pt-PT: Tipo de assento da caixa de areia: Assentos em banco; Assentos de canto; Tampa converte-se em bancos; Sem lugares sentados; Assentos envolventes; Outro
en: Sandbox seating type: Bench seating; Corner seats; Lid converts to benches; No seating; Wraparound seating; Other
es: Tipo de asiento del arenero: Asientos tipo banco; Asientos en las esquinas; La tapa se convierte en bancos; Sin asientos; Asientos envolventes; Otro
hu: Homokozó ülőfelület típusa: Pados ülőke; Sarokülőkék; Paddá alakítható fedél; Nincs ülőke; Körbefutó ülőke; Egyéb